# 急急，综合保税区中的道路绿化等转固的问题

提问人：审计 小达人 时间：2022-02-11 19:36:37
请教陈版主，某城投建设的当地的综合保税区项目，其中土地房屋 5 已，园区的道路绿化等 15 亿，请问竣工决算转到固定资产后，该道路绿化应该计入什么会计科目，需要计提折旧吗？

回答人：chenyiwei
建议首先明确该企业建设这些项目的依据，以及所发生的建设成本能否收回及如何收回等，据此才能确定如何进行会计处理。

提问人：审计 小达人 时间：2022-02-14 18:27:44
依据就是政府安排城投公司去建设的，产权在城投公司，成本收回的方式为通过出租厂房等收取租金。

回答人：chenyiwei
如果是作为一个整体建设，道路绿化本身是该园区的必要配套基础设施，其成本无其他额外补偿的，也可以计入固定资产并在其自身使用寿命内摊销。